【裁判字號】    90,訴,700
【裁判日期】    900615
【裁判案由】    毒品危害防制條例
【裁判全文】
臺灣高雄地方法院刑事判決                            九十年度訴字第七號
    公  訴  人  臺灣高雄地方法院檢察署檢察官
    被      告  甲○○
右列被告因違反毒品危害防制條例案件，經檢察官提起公訴（九十年度毒偵字第一三
Ｏ六號及第一一八八號）及移送併辦（九十年度毒偵字第四四八號），本院判決如左
：
    主  文
甲○○連續施用第一級毒品，累犯，處有期徒刑拾月，又施用第二級毒品，累犯，處
有期徒刑肆月，應執行有期徒刑壹年。
    事  實
一、甲○○前因違反肅清煙毒條例案件，經法院判處三年二月，並褫奪公權二年確定
    ，於民國八十五年十月二十九日，因假釋期滿而執行完畢。甲○○仍不知悔改，
    復因施用毒品案件，經本院以八十八年度毒聲字第七六七０號裁定送觀察、勒戒
    後，認無繼續施用毒品之傾向，由台灣高雄地方法院檢察署檢察官於八十八年十
    月三十日，以八十八年度毒偵字第一八八二號為不起訴處分確定後，又基於施用
    第一級毒品之概括犯意，自八十八年十一月上旬某日起至八十八年十二月二十九
    日止，在高雄縣市地區及嘉義縣市地區某處，連續施用第一級毒品海洛英多次，
    經檢察官提起公訴並送強制戒治後，由本院於八十九年五月十七日以八十九年度
    訴字第四七四號判決判處有期徒刑八月，並於八十九年六月十二日確定。詎甲○
    ○仍不知警惕，復基於施用第一級毒品之概括犯意及施用第二級毒品之故意，於
    八十九年八月十六日下午五時許回溯二十四小時內之某時，在台南縣市地區某處
    ，施用第一級毒品海洛英及第二級毒品安非他命各一次，為警於八十九年八月十
    六日下午五點，在台南市○區○○○路二四一號，經警採尿送驗而查獲後，復承
    前施用第一級毒品之概括犯意，於八十九年十二月三月日下午一時三十分許回溯
    二十四小時內某時，在高雄縣市地區某處，及九十年二月二十日下午三時許，在
    嘉義縣布袋鎮○○路二十九巷十五號內，連續施用第一級毒品海洛英各一次，嗣
    於八十九年十二月三日下午一時三十分許，在高雄縣路竹鄉○○村○○路七十號
    前為警攔檢經採尿送驗，及九十年二月二十一日，為嘉義縣警察局警員採尿送驗
    後而查獲。
二、案經台南市警察局第六分局報告台灣台南地方法院檢察署呈請台灣高等法院檢察
    署核轉及高雄縣警察局湖內分局報告台灣高雄地方法院檢察署檢察官偵查起訴，
    及台灣嘉義地方法院檢察署檢察官移送本院併辦。
    理  由
一、右揭事實，業據被告甲○○於本院審理中坦白承認，且被告於八十九年八月十六
    日為警採尿經送驗後呈嗎啡及甲基安非他命陽性反應、另於八十九年十二月三日
    及九十年二月二十一日經警採尿送驗後均呈嗎啡陽性反應之事實，分別有台南市
    衛生局檢驗成績書、高雄縣政府衛生局煙毒尿液檢驗成績書及嘉義縣衛生局煙毒
    尿液檢驗單各一紙在卷可憑，又被告曾因施用毒品案件，經本院裁定送觀察、勒
    戒後，認無繼續施用毒品之傾向，由台灣高雄地方法院檢察署檢察官以八十八年
    度毒偵字第一八八二號為不起訴處分確定後，又基於施用第一級毒品之概括犯意
    ，自八十八年十一月上旬某日起至八十八年十二月二十九日止，在高雄縣市地區
    及嘉義縣市地區某處，連續施用第一級毒品海洛英多次，經檢察官提起公訴並送
    強制戒治後，由本院於八十九年五月十七日以八十九年度訴字第四七四號判決判
    處有期徒刑八月之事實，有台灣高雄地方法院檢察署檢察官八十八年度毒偵字第
    一八八二號不起訴處分書及本院八十九年度訴字第四七四號判決書各一份附卷可
    憑，是被告之自白與事實相符，事證明確，其有前述連續施用第一級毒品之犯行
    及施用第二級毒品之犯行，均應堪認定。
二、核被告所為，係犯毒品危害防制條例第十條第一項之施用第一級毒品罪及同條第
    二項之施用第二級毒品罪。被告前後二次施用第一級毒品之犯行，時間緊接，方
    法相同，觸犯構成要件相同之罪名，顯係基於概括犯意為之，應依連續犯規定論
    以一罪，並依法加重其刑，公訴人就被告於八十九年八月十六日及同年十二月三
    日施用第一級毒品之犯行未論以連續犯，尚有未洽。又被告先後持有第一級毒品
    海洛因，亦係基於概括犯意為之，本應以連續持有論，惟其持有後進而施用，其
    持有之低度行為應被施用之高度行為所吸收，不另論其持有罪，且被告持有第二
    級毒品安非他命後進而施用，其持有毒品之低度行為應被施用毒品之高度行為所
    吸收，亦不另論罪。被告所犯前述連續施用第一級毒品罪及施用第二級毒品罪，
    犯意各別，行為亦殊，應分論併罰。另公訴人雖僅就被告於八十九年八月十六日
    及同年十二月三日之施用第一級毒品犯行提起公訴，然檢察官就犯罪事實一部起
    訴者，其效力及於全部，本件被告於九十年二月二十日有施用第一級毒品犯行之
    犯罪事實，與前揭論罪科刑之八十九年八月十六日及同年十二月三日之施用第一
    級毒品犯行部分，有連續犯關係，已如前述，是本院自應就屬於裁判上一罪之九
    十年二月二十日施用第一級毒品犯行部分，一併加以裁判，併此敘明。查被告曾
    因違反肅清煙毒條例案件，經法院判處三年二月，並褫奪公權二年確定，嗣於八
    十五年十月二十九日因假釋期滿而執行完畢，此有台灣高等法院被告全國前案紀
    錄表一紙在卷可查，其受有期徒刑之執行完畢，五年以內再犯有期徒刑以上之罪
    ，為累犯，均應依法加重其刑，並就被告所犯連續施用第一級毒品罪部分，遞加
    重之。爰審酌被告已三犯施用毒品之犯行，顯見並無悔意，惟念及犯後坦承犯行
    ，施用毒品之次數、期間及數量與其他一切情狀，分別量處如主文所示之刑，並
    定其應執行刑。
據上論斷，應依刑事訴訟法第二百九十九條第一項前段，毒品危害防制條例第十條第
一項及第二項，刑法第十一條、第五十六條、第四十七條、第五十一條第五款，判決
如主文。
本案經檢察官洪信旭到庭執行職務。
中      華      民國      九十      年      六     月     十五    日
                                  臺灣高雄地方法院刑事第三庭
                                          審判長法  官   宋  明  中
                                                法  官   柯  彩  燕
                                                法  官   呂  憲  雄
右正本證明與原本無異。
如不服本判決，應於判決送達後十日內，向本院提出上訴狀。
                                                書記官   許  麗  珠
中      華      民      國      九十      年      六     月     十九    日
附錄本判決論罪科刑之法條：
毒品危害防制條例第十條第一項、第二項
  施用第一級毒品者，處六月以上五年以下有期徒刑。
  施用第二級毒品者，處三年以下有期徒刑。


司法院資訊處製作；財團法人民間司法改革基金會備份。
